【裁判字號】    89,易,5355
【裁判日期】    900216
【裁判案由】    竊盜
【裁判全文】
臺灣高雄地方法院刑事判決                        八十九年度易字第五三五五號
    公  訴  人  臺灣高雄地方法院檢察署檢察官
    被      告  丁○○
右列被告因竊盜案件，經檢察官提起公訴（八十九年度偵字第二五四一二號），本院
判決如左：
    主  文
丁○○竊盜，處有期徒刑參月，如易科罰金，以參佰元折算壹日，緩刑貳年。
    事  實
一、丁○○意圖為自己不法之所有，基於竊盜之犯意，於民國八十九年八月間，見某
    不詳姓名之人所持有之引擎號碼ＧＹ６Ｂ─３５４００５號，未懸掛車牌之重機
    車乙輛（該機車原為甲○○所有，車牌號碼ＸＩＣ─一一九號，惟已於八十七年
    二月十六日上午七時許，在高雄市○鎮區○○路與正勤路口失竊），停放在高雄
    市○○區○○路一五一號附近，且鑰匙插於該機車上，即以此鑰匙開啟電門而竊
    取該機車，得手後並懸掛其所有已報廢ＸＢＡ─八三三號車牌，供己騎乘以為代
    步之用。嗣於八十九年十一月九日中午十二時五十分許，在高雄市大帑殿ＫＴＶ
  後面巷子，為警攔檢查獲，並扣得鑰匙乙支。
二、案經高雄市政府警察局移送台灣高雄地方法院檢察署檢察官偵查起訴。
    理  由
一、訊據被告丁○○固坦承確有於右揭時、地，將該機車牽走以供己騎乘代步之用，
    並懸掛其所有已報廢ＸＢＡ─八三三號車牌之事實不諱，惟矢口否認有何竊盜犯
    行，辯稱：伊係因見該機車已置於該處一個多月之久，且並無車牌，外觀滿是塵
    沙，誤以為是遭人棄置之機車，始使用該機車以代步，伊並無竊盜之犯意云云。
    然查：
  (一)被告確有於右揭時、地，將該機車牽走以供己騎乘代步之用，並懸掛其所有已報
    廢ＸＢＡ─八三三號車牌，而於八十九年十一月九日中午十二時五十分許，在高
    雄市大帑殿ＫＴＶ後面巷子，為警攔檢查獲之事實，業據被告於警訊及本院審理
    時供承不諱，並據證人即查獲之員警乙○○於本院審理時證述屬實，且有贓物認
    領保管收據乙紙附卷可稽。而該機車原為甲○○所有，惟已於八十七年二月十六
    日上午七時許，在高雄市○鎮區○○路與正勤路口失竊等情，並據證人即被害人
    甲○○於警訊及本院審理時證述屬實，並有車輛竊、車牌失竊資料個別查詢表乙
    紙可按。是被告此部分之自白核與事實相符，堪信為真實。
  (二)據被告於警訊時供稱：「我真的大約於八十九年八月份，在高雄市○○區○○路
    一五一號大帑殿後面空地上，我看見該車沒有人在騎，我就將該車騎走。」、「
    我因無交通工具，因此竊取該車作為代步之用」等語，並於本院審理時供稱：伊
    以機車上之鑰匙開啟電門，即可發動該機車，而該機車之外殼均完整，僅有部分
    之螺絲鬆動，且車燈亦無破損，輪胎則有破，伊牽回該機車後，自己補輪胎，將
    螺絲鎖緊，再以清水沖洗，並無牽去機車店修理等語，又據證人即查獲之員警乙
    ○○於本院審理時證稱：伊係因見被告騎乘該機車停於查獲處，發現車身與車牌
    不符，即詢問被告車籍資料、及查引擎號碼，因而查獲本件，該機車查獲時，看
    起來還很新，並無破損情形等語，且據證人即被害人甲○○於本院審理時證述：
    該機車係伊於八十三年十一月間所購買，該機車尋回後，車況尚堪使用，機車之
    外觀大致如伊所提出之照片，伊僅修理照後鏡、煞車皮、換車鎖、及將坐墊上珠
    子的墊子拿掉，並無再更換其他零件等情。此外，復有證人甲○○所提出之該機
    車照片四張附卷可稽。
  (三)經核上開被告供述、證人證詞及所附之照片可知，該機車於右揭時、地為被告牽
走使用時，引擎尚可發動使用，外觀上尚稱完整，並無嚴重破損之情形，其客觀
    上並無令人誤認為該機車係遭人拋棄之廢棄物情狀。又參以被告既知以其所有已
    報廢之車牌改懸於該機車上，以為矇混使用，且被告亦曾報廢過機車，是被告應
    知機車非如一般動產，而須經監理機關登記、管理，如欲報廢機車，亦須經一定
    之程序，且以該機車之車況及外觀，該機車並非破損不堪使用，衡情車主豈會加
    以拋棄而不變賣以換取金錢？綜據上述情節以觀，足徵被告顯係意圖為自己不法
    之所有，基於竊盜之犯意，而竊取該機車，並非誤以為該機車是遭人棄置，始以
    為代步之用。從而，被告於警訊中自承：伊看見該機車沒有人在騎，就將該車騎
    走，伊係因無交通工具，因此竊取該車作為代步之用等語，核與事實相符，堪予
    採信。是被告事後翻異前詞，辯稱：伊誤以為係遭人棄置之機車，始使用該機車
    以代步云云，應屬事後卸責之詞，不足採信。雖證人丙○○於本院審理時證述：
    因伊是開吊車的，伊吊車均置於該處空地，所以伊知道該機車已置於該空地上約
    有三、四個月之久，而該機車已相當破舊，好像廢鐵一般，外殼有部分已不在，
    車燈也有部分破損等情，惟該機車外觀上尚稱完整，並無嚴重破損之情形，已如
    前述，是證人丙○○之證詞，顯與事實相違，殊難採信，附此敘明。
  (四)綜上所述，本件事證明確，被告上開竊盜犯行，已堪認定。
二、核被告丁○○所為，係犯刑法第三百二十條第一項之竊盜罪。爰審酌被告並無犯
    罪前科，品行非劣，惟竟為代步之便而竊取機車，犯罪之手段，所得之財物，及
    犯後態度等一切情狀，量處如主文所示之刑，並依修正後刑法第四十一條第一項
    之規定，諭知易科罰金之折算標準，以資懲儆。又被告前未曾受有期徒刑以上刑
    之宣告，有台灣高等法院被告全國前案紀錄表可按，因一時失慮，偶罹刑典，經
    此偵審程序及刑之宣告後，應知警惕，而無再犯之虞，且被告現已高齡七十三歲
    ，本院認前開所宣告之刑，以暫不執行為適當，並宣告緩刑二年，以啟自新。至
    扣案之鑰匙乙支，雖為被告犯罪所用之物，惟並無證據證明係被告所有，亦非違
    禁物，爰不另為沒收之諭知。
據上論斷，應依刑事訴訟法第二百九十九條第一項前段，刑法第三百二十條第一項、
修正後第四十一條第一項、第七十四條第一款，罰金罰鍰提高標準條例第一條前段、
第二條，判決如主文。
本案經檢察官郭麗娟到庭執行職務。
中      華民      國        九十    年      二    月      十六    日
                                  臺灣高雄地方法院刑事第六庭
                                      法  官  洪榮家
右為正本，係照原本作成。
如不服本判決，應於送達後十日內，向本院提出上訴狀。
                                      書記官  曾定家
中      華      民      國        九十    年      二    月      十六    日
附錄本案論罪科刑法條全文：
刑法第三百二十條第一項：
  意圖為自己或第三人不法之所有，而竊取他人之動產者，為竊盜罪，處五年以下有
  期徒刑、拘役或五百元以下罰金。


司法院資訊處製作；財團法人民間司法改革基金會備份。
